臺灣臺中地方法院民事裁定
111年度家財訴字第70號
原      告  羅文政  
上列原告與被告張敏鈺即張淳苓間夫妻剩餘財產分配事件，本院
裁定如下：
    主  文
原告應於本裁定送達後五日內，具狀補正訴之聲明，逾期即駁回
其訴。
    理  由
一、按提起民事訴訟，應依民事訴訟法規定繳納裁判費，此為必
    須具備之程式。次按訴訟標的之價額，由法院核定。核定訴
    訟標的之價額，以起訴時之交易價額為準；無交易價額者，
    以原告就訴訟標的所有之利益為準，民事訴訟法第77條之1
    第1項、第2項分別定有明文。再按起訴，應以訴狀表明下列
    各款事項，提出於法院為之：㈠、當事人及法定代理人。㈡、
    訴訟標的及其原因事實。㈢、應受判決事項之聲明。民事訴
    訟法第244條第1項亦有明定。又應受判決事項之聲明可稱為
    請求判決之結論，即原告請求法院應為如何之判決，法院亦
    在原告訴之聲明範圍內裁判。故原告應於訴狀內表明訴之聲
    明，其獲勝訴判決，該聲明即成為判決主文。在給付之訴，
    應表明被告所負給付義務之內容及範圍，須明確特定適於強
    制執行；在確認之訴，應表明求為確認某法律關係或其基礎
    事實存在或不存在之意旨。另原告之訴，有起訴不合程式或
    不備其他要件者，法院應以裁定駁回之。但其情形可以補正
    者，審判長應定期間先命補正，同法第249條第1項第6款亦
    有明定。
二、經查，原告提起本件訴訟，於起訴狀雖載稱：『請求確認鈞
    院110年度婚字第216號和解筆錄內容第參項所示「原告所有
    坐落臺中市○區○○路000號11樓之不動產所有權（含土地及建
    物），應於110年12月31日前移轉所有權予被告。被告應給
    付新臺幣330萬元予原告。上開不動產現尚存之貸款債務及
    所積欠之管理費，以及相關代書費、登記規費、稅費等過戶
    相關費用，均由被告負擔。原告並不再主張上開不動產任何
    租金收益等權利。」為剩餘財產分配』，而未表明究竟對被
    告確認之具體內容為何（即訴之聲明，即被告應對原告為何
    種之給付、行為或不行為，或請求確認之標的、法律關係，
    或確認法律關係或其基礎事實存否等具體內容，原告應具體
    表明請求之內容），無法究明其究係提起給付之訴、確認之
    訴抑或形成之訴何種訴訟類型，且原告所主張之原因事實為
    ：「當原告找代書依照和解筆錄過戶時，因上開和解筆錄第
    參項內容未載明過戶原因係屬夫妻剩餘財產分配，致兩造就
    過戶原因或為買賣？或為贈與之嚴重爭議；且影響過戶稅金
    之計算問題；迄今未辦理系爭不動產過戶」等語，則此部分
    之原因事實似存在於原告與地政機關或稅務稽徵機關之間，
    就此以觀，本件原因事實與起訴對象亦有無法配合之情形。
    茲限原告於本裁定送達後5日內補正訴之聲明，逾期未補正
    ，即駁回其訴。
三、爰裁定如主文。
中　　華　　民　　國　　111 　年　　8 　　月　　19　　日
                   家事法庭     法  官　謝珮汝
以上正本係照原本作成。　　　　　　　　　　　　　
本裁定不得抗告。
中　　華　　民　　國　　111 　年　　8 　　月　　19　　日
                                書記官　劉燕媚